臺灣基隆地方法院家事裁定  
111年度亡字第8號
聲  請  人  臺灣基隆地方檢察署檢察官

上列聲請人聲請宣告失蹤人洪白美死亡事件，本院裁定如下：
    主  文
宣告洪白美（女、民前8年5月23日生、身分證統一編號：Z00000
0000號、失蹤前籍設：基隆市○○區○○街000巷000號）於中華民國
七十九年一月五日死亡。
程序費用由洪白美遺產負擔。
    理    由
一、聲請意旨略以：失蹤人洪白美（下稱失蹤人）年滿百歲，籍
    設基隆市○○區○○街000巷000號，於民國76年1月5日經基隆市
    警察局受理為失蹤人口，並自同日起即列為協尋之失蹤人口
    ，迄今仍無尋獲紀錄。復經基隆市中正戶政事務所於110年1
    2月7日依職權向失蹤人之孫洪崇文查訪時，其稱：於75年間
    見過失蹤人後，已多年不知失蹤人行蹤等語。又失蹤人非國
    軍退除役官兵輔導委員會列管照顧之榮民，並無入出境紀錄
    ，尚無被安置及領取死亡給付資料，亦未請領生活補助等紀
    錄，且衛生福利部中央健康保險署及勞動部勞工保險局查詢
    無全民健康保險登錄資料及申請老人年金給付等紀錄，另行
    政院人事行政總處查無領取公教人員退撫給付發放資料，基
    隆市立殯葬管理所亦均查無相符資料。失蹤人迄今失蹤已逾
    3年，爰依法聲請宣告失蹤人死亡等語。
二、按失蹤人失蹤滿7年後，法院得因利害關係人或檢察官之聲
    請，為死亡之宣告；失蹤人為80歲以上者，得於失蹤滿3年
    後，為死亡之宣告，民法第8條第1項、第2項定有明文。又
    法院准許宣告死亡之聲請，應公示催告，家事事件法第156
    條第1項復有明定。而此公示催告應公告之，該公告應揭示
    於法院公告處、資訊網路及其他適當處所；法院認為必要時
    ，並得命登載於公報或新聞紙，或用其他方法公告之；其報
    明期間，自前項揭示之日起，應有6個月以上。但失蹤人滿
    百歲者，其陳報期間，得定為自揭示之日起2個月以上，此
    觀之家事事件法第156條第3項但書暨該項準用同法第130條
    第4項、第5項規定即明。查聲請人主張之前揭事實，業據其
    提出基隆市中正戶政事務所110年12月27日基中戶字第11002
    75063號函暨函附80歲以上在臺有親屬連續3年清查成果皆行
    方不明者（列為失蹤人口）聲請死亡宣告應附文件檢核表、
    該所親屬、鄰里長或鄰居訪查紀錄表、內政部移民署110年1
    2月8日移署資字第1100130729號函、基隆市政府110年12月1
    7日基府社救參字第1100178249號函、基隆市立殯葬管理所1
    10年12月21日基殯火壹字第1100175057號函、基隆市警察局
    第二分局110年12月3日基警二分三字第1100218583號函暨函
    附失蹤人口系統--資料報表、失蹤人舊戶籍資料、現戶全戶
    戶籍資料、健保WebIR資料查詢系統、國軍退除役官兵輔導
    委員會110年12月17日輔服字第1100089875號函、基隆市政
    府110年12月21日基府社救貳字第1100178240號函、勞動部
    勞工保險局110年12月16日保國三字第11013105400號函、行
    政院人事行政總處110年12月16日總處資字第1100030810號
    函等件為證，自堪信為真實。失蹤人年已逾百歲，其自76年
    1月5日被列為查詢之失蹤人口後，迄今既行方不明已逾3年
    ，則聲請人聲請對失蹤人為死亡之宣告，核與前開條文尚無
    不合，應予准許。又本院已定2個月期間對失蹤人為宣告死
    亡之公示催告，並於111年2月16日將該公示催告揭示於本院
    牌示處並將該公告登載於司法院網站，有本院公示催告公告
    及公告證書在卷可稽，現申報期間屆滿2個月，未據失蹤人
    陳報其生存或知失蹤人生死者陳報其所知，亦經本院依職權
    查明無訛，有本院查詢資料附卷可稽，本院自應依法宣告失
    蹤人死亡。
三、次按宣告死亡之裁定應確定死亡之時，家事事件法第159條
    定有明文。而受死亡宣告者，以判決內所確定死亡之時，推
    定其為死亡；前項死亡之時，應為前條各項所定期間最後日
    終止之時。但有反證者，不在此限，民法第9條亦有明定。
    本件失蹤人自76年1月5日失蹤，計至79年1月5日止失蹤屆滿
    3年，故應推定該日下午12時為其死亡之時，爰依法宣告失
    蹤人於79年1月5日下午12時死亡。
四、依家事事件法第154條第3項、第159條第1項，裁定如主文。
中　　華　　民　　國　　111 　年　　5 　　月　　2 　　日
                家事法庭法　官 王美婷
以上正本係照原本作成
如對本裁定不服須於裁定送達後10日內向本院提出抗告狀
中　　華　　民　　國　　111 　年　　5 　　月　　2　　日
                          書  記  官　施鴻均